【裁判字號】    97,交抗,174
【裁判日期】    970417
【裁判案由】    聲明異議
【裁判全文】
臺灣高等法院高雄分院刑事裁定         97年度交抗字第174號
抗  告  人  交通部公路總局高雄區監理所
法定代理人  乙○○
受 處分 人  甲○○
上列抗告人因交通違規聲明異議案件不服臺灣高雄地方法院中華
民國97年2 月27日裁定（97年度交聲字第379 號），提起抗告，
本院裁定如下：
    主  文
抗告駁回。
    理  由
一、抗告意旨略以：道路交通管理處罰條例第35條第1 項第1 款
    規定：「酒精濃度超過規定標準」行為者，「處新台幣1 萬
    5 千元以上6 萬元以下罰鍰，並當場移置保管汽車及吊扣其
    駕駛執照1 年」，而道路交通管理處罰條例第68條新修正條
    文，亦無免除之規定，自應依法執行，尚無「無須吊扣之爭
    議」，況領有聯結車、大客車、大貨車或小型車駕駛執照，
    得駕駛輕型機器腳踏車，既非法所不許，自得憑以駕駛小車
    ，亦為道路交通安全規則第61條所明定。另交通部95年5 月
    8 日交路字第950030639 號函、94年9 月15日交路字第0940
    051432號函說明二亦稱：「查有關已領汽、機車駕駛執照之
    駕駛人，其駕車有違反道路交通管理處罰條例第35條之行為
    者，當依該條例規定，處以罰鍰及吊扣（吊銷）駕駛執照之
    處分」，及交通部89年8 月30日交路八十九字第008861 號
    函可供參考。又汽車駕駛人酒後駕車，顯然漠視自身對保持
    交通安全之責任，亦不顧其他用路人之生命、身體、健康之
    危害及他人家庭之完整及生計之維持，自不得於酒後違規遭
    吊扣職業聯結車駕駛執照後，反指自己工作權遭剝奪，家庭
    生計無法維持，這豈為事理之平，是原裁定有違誤，請予撤
    銷，維持本所裁決等語。
二、經查：受處分人甲○○是於民國（以下同）97年1 月25日23
    時45分許，因參加公司尾牙宴會，因喝少許酒後駕騎車號M6
    Z-601 號重型機車，行經高雄縣林園鄉○○路○段時，為警
    攔檢，測得呼氣中酒精濃度達每公升0.38毫克，遂予以製單
    舉發。因駕騎機車，只是為住家附近方便騎用或休閒騎用，
    駕駛汽車則是為上班、就業或走遠路而駕駛，二者重要性自
    不可同日而語。本件受處分人甲○○酒後騎乘機車被查獲，
    原裁決機關除罰鍰1 萬5 千元外，若欲另吊扣其駕駛執照，
    也應吊扣其違規時所騎之機車駕駛執照，而非吊扣其汽車駕
    駛執照，原裁決機關另裁決吊扣其非違規時所駕駛之汽車駕
    駛執照，不符合比例原則，自有違誤。又按94年12月14日修
    正、95年3 月1 日施行前之道路交通管理處罰條例第68條固
    規定「汽車駕駛人，因違反本條例及道路交通安全規則之規
    定，受吊扣或吊銷駕駛執照處分時，吊扣或吊銷其持有各級
    車類之駕駛執照」，惟修正後業已刪除「吊扣」之規定，改
    為「汽車駕駛人，因違反本條例及道路交通安全規則之規定
    ，受吊銷駕駛執照處分時，吊銷其持有各級車類之駕駛執照
    」，其修正理由乃係舊法將違法或違規駕駛人所持有各級車
    類之駕駛執照一併吊扣，失之過酷，影響人民工作及生活甚
    鉅，故依修正後之該條規定，受吊扣駕駛執照處分時，僅能
    吊扣違規當時所駕車類之駕駛執照，不再吊扣其持有之其他
    各級車類之駕駛執照。是原審裁定將關於吊扣受處分人甲○
    ○汽車駕駛執照12個月部分撤銷，核無不合，本件抗告為無
    理由，應予駁回。
三、據上論結，應依刑事訴訟法第412 條，裁定如主文。
中    華    民    國    97    年    4    月    17    日
                    刑事第六庭    審判長法  官  王憲義
                                        法  官  張盛喜
                                        法  官  邱永貴
以上正本證明與原本無異。
不得再抗告。
中    華    民    國    97    年    4    月    17    日
                                        書記官  黃一秋


司法院資訊處製作；財團法人民間司法改革基金會備份。
